【裁判字號】    98,交聲,76
【裁判日期】    981231
【裁判案由】    交管條例聲異
【裁判全文】
臺灣板橋地方法院交通事件裁定          98年度交聲字第76號
原處分機關  交通部公路總局臺北區監理所板橋監理站
異  議  人
即受處分人  乙○○
上列異議人即受處分人因違反道路交通管理處罰條例案件，不服
原處分機關於中華民國97年12月30日所為之裁決處分（裁決書案
號：板監裁字裁41-C00000000號），聲明異議，本院裁定如下：
    主  文
異議駁回。
    理  由
一、聲明異議意旨略以：異議人即受處分人乙○○於民國97年10
    月16日晚間11時29分許，騎乘車牌號碼GBU-396 號重型機車
    ，在臺北縣土城市○○路、中州路口，因有拒絕接受酒精濃
    度測試之違規行為，經臺北縣政府警察局土城分局頂埔派出
    所（下稱原舉發機關）警員當場掣單舉發；惟異議人係於當
    日傍晚接獲胞弟鄧志信來電，得知上開機車因無法發動，停
    放在臺北縣土城市○○路12巷口，乃於同日晚間前往現場牽
    車，並未發動引擎，詎遭攔停，因而拒絕接受酒精濃度測試
    ，爰依法聲明異議。
二、按汽車駕駛人拒絕接受酒精濃度測試之檢定者，處新臺幣（
    下同）6 萬元罰鍰，並當場移置保管該汽車及吊銷該駕駛執
    照；又汽車駕駛人，曾依第35條第4 項前段規定吊銷駕駛執
    照者，3 年內不得考領駕駛執照，道路交通管理處罰條例第
    35條第4 項前段及第67條第2 項前段分別定有明文。
三、經查，異議人於97年10月16日晚間11時29分許，騎乘車牌號
    碼GBU-396 號重型機車，在臺北縣土城市○○路、中州路口
    ，因拒絕接受酒精濃度測試，經原舉發機關警員當場掣單舉
    發之事實，有臺北縣政府警察局北縣警交字第C00000000 號
    舉發違反道路交通管理事件通知單影本1 紙附卷可稽。異議
    人就其拒絕接受酒精濃度測試之事實，並無爭執，僅以前揭
    情詞置辯；惟證人即原舉發機關警員甲○○於本院訊問時具
    結證述略以：當時伊騎乘機車執行巡邏勤務，途經舉發地點
    附近，見異議人騎乘機車未戴安全帽，沿中央路直行，其車
    速約時速20至30公里，伊即上前追趕，約40至50公尺後始將
    異議人攔停等語（見本院98年2 月23日訊問筆錄），衡之證
    人甲○○與異議人素不相識，與之亦無仇隙，實無甘冒偽證
    之罪責，羅織違規事實，誣陷異議人之理，參以證人甲○○
    就本件違規經過印象深刻，陳述詳盡，所述應屬可採。此外
    ，本院既查無證據足資證明員警有何違法取締之情事，則執
    勤警員本其維護交通秩序、安全職責所為之舉發，自應受到
    合法、正確之推定。至證人鄧志信於本院訊問時固結證稱：
    伊於當日騎乘前開機車外出後，因難以發動，即將之停放住
    處附近等語（見本院前揭訊問筆錄），惟證人鄧志信於本件
    舉發時並未在場，且被告於本院訊問時亦供稱：上開機車時
    能發動，時而故障等語（見本院前開訊問筆錄），則證人鄧
    志信所為陳述，實不足有利異議人之認定。綜上，異議人於
    前揭時、地騎乘機車，拒絕接受酒精濃度測試檢定之違規行
    為，事證明確；原處分機關以異議人違反道路交通管理處罰
    條例第35條第4 項規定，裁處罰鍰6 萬元，吊銷駕駛執照，
    依同條例第67條第2 項前段規定，3 年內禁考，核無不當；
    本件異議為無理由，應予駁回。
據上論斷，應依道路交通案件處理辦法第19條，裁定如主文。
中    華    民    國    98    年    12    月    31    日
                  交通法庭    法  官  劉景宜
以上正本證明與原本無異。
如不服本裁定，得自收受送達之日起5 日內向本院提出抗告狀。
                              書記官  謝秀青
中    華    民    國    99    年    1     月    5     日

司法院資訊處製作；財團法人民間司法改革基金會備份。
